臺灣高等法院臺中分院刑事裁定　　　　 94年度毒抗字第444號
抗　告　人　臺灣臺中地方法院檢察署檢察官
被　　　告　甲○○
上列抗告人因被告違反毒品危害防制條例聲請觀察勒戒案件，對
於臺灣臺中地方法院中華民國94年 6月28日裁定（94年度毒聲字
第412號），提起抗告，本院裁定如下：
    主　　文
原裁定撤銷，發回臺灣臺中地方法院。
    理　　由
一、本件原裁定以：（一）、聲請意旨略以：被告甲○○於民國
    九十四年一月十日當日或回溯四日內某時，在不詳地點，施
    用第一級毒品海洛因及第二級毒品安非他命至少一次，為警
    於九十四年一月十日十六時五十五分許，在臺中市○區○○
    路一九號前查獲，經警採尿送驗結果，呈海洛因及安非他命
    陽性反應，有中山醫學大學附設醫院藥物濫用檢測中心確認
    檢驗結果報告附卷可稽，爰依法聲請裁定將被告送勒戒處所
    觀察、勒戒。（二）、經查，被告於94年 1月10日在臺中市
    警察局第六分局三組所採集之尿液，經送中山醫學大學附設
    醫院藥物濫用檢測中心檢驗結果，確呈安非他命、甲基安非
    他命、可待因、嗎啡陽性反應等情，固有該醫院確認檢驗結
    果報告一份在卷可憑。惟被告於警詢時供稱：其自92年 5月
    27日出監後，即未曾再施用第一級毒品及第二級毒品；伊近
    日有服用淋巴癌之藥物等語，則被告是否罹患淋巴癌？於採
    尿前是否曾服用藥物？又服用之藥物是否會導致其尿液出現
    安非他命、甲基安非他命、可待因及嗎啡陽性反應？均有待
    進一步查明。惟經本院定期傳喚被告，其並未到庭，致無法
    訊明被告就係於何醫院就診，並進一步調查上開事項。然本
    件既仍有上開可疑之處，依現存證據無法逕認被告確有施用
    第一級毒品及第二級毒品之犯行，是聲請人聲請容有未合，
    應予駁回。
二、臺灣臺中地方法院檢察署檢察官抗告意旨以：（一）原裁定
    法院以本件被告甲○○於民國94年 1月10日在台中市警察局
    第六分局三組採集之尿液，經送中山醫學大學附設醫院藥物
    濫用檢測中心檢驗結果，確呈安非他命、甲基安非他命、可
    待因、嗎啡陽性反應等情，固有該醫院確認檢驗結果一份在
    卷可憑。惟被告於警詢中供稱：其自92年 5月27日出監後，
    即未曾再施用第一級毒品及第二級毒品；伊近日有服用淋巴
    癌藥物等語，則被告是否罹患淋巴癌？於採尿前是否曾服用
    藥物？又服用之藥物是否會導致其尿液出現上開毒品陽性反
    應，有待進一步查明。惟經本院傳喚被告並未到庭無法調查
    上開事項。本件既仍有上開可疑之處，依現存證據無法逕認
    被告確有施用第一級毒品及第二級毒品之犯行，聲請人聲請
    容有未合應予駁回，固非無見。（二）惟查，本件被告甲○
    ○並不否認在94年 1月10日在台中市警察局第六分局為警採
    集之尿液為其所有，此有尿液姓名對照表及警詢筆錄附卷足
    參，且其尿液經送中山醫院檢驗結果，確呈嗎啡、安非他命
    及甲基安非他命陽性反應，亦有該醫院確認檢驗報告一份在
    卷可稽，是被告確有施用第一級毒品海洛因（代謝物為嗎啡
    ）及第二級毒品安非他命之行為，應堪認定。雖被告於警詢
    中辯稱近日有服用淋巴癌藥物等語，惟未提出任何證據可供
    調查，且經臺灣臺中地方法院合法傳喚，被告亦未到庭，是
    被告上開所辯尚難採信，其有施用海洛因、安非他命事實甚
    明。是原審認事用法尚有未合，爰依刑事訴訟法第403條第1
    項提起抗告，請將原裁定撤銷，更為適當合法之裁定等語。
三、按犯毒品危害防制條例第10條之罪者，檢察官應聲請法院裁
    定，令被告入勒戒處所觀察、勒戒，其期間不得逾 2月，同
    條例第20條第 1項定有明文。本件被告甲○○之尿液經檢驗
    結果既呈安非他命、甲基安非他命、嗎啡陽性反應，有中山
    醫學大學附設醫院藥物濫用檢測中心檢驗報告附卷可稽，顯
    見被告有施用第一級毒品海洛因及第二級毒品安非他命之重
    大嫌疑。原審對於被告之辯解是否可採未詳加調查審認，遽
    行駁回檢察官之聲請，尚有未洽，檢察官抗告意旨指摘原裁
    定不當，為有理由，為維護被告之審級利益，爰將原裁定撤
    銷，發回原審法院更為詳細、妥適之調查、裁定。
據上論斷，應依刑事訴訟法第413條，裁定如主文。
中　　華　　民　　國　　94　　年　　8 　　月　　18　　日
                刑事第二庭  審判長法　官　李　璋　鵬
                                  法　官　胡　森　田
                                  法　官　方　艤　駐
上列正本證明與原本無異。
不得抗告。
                                  書記官　陳　三　軫
中　　華　　民　　國　　94　　年　　8　　月　　19　 　日
                                                      Ｉ
